臺灣新竹地方法院民事判決　　　　　　　 98年度訴字第559號
原　　　告　郭梅銀
訴訟代理人　唐琪瑤律師
訴訟代理人　蔡清琳
被　　　告　財團法人新竹市內天后宮
法定代理人　劉金榮
訴訟代理人　陳慶禎律師
上列當事人間請求返還土地事件，本院於民國100 年6 月9 日辯
論終結，判決如下：
      主  文
被告應將坐落新竹市○○段○○段二四之一地號土地上如附圖編
號Ａ所示面積０．四六平方公尺之水管及編號Ｂ所示面積一．一
六平方公尺之水管移除，並將土地返還予原告。
訴訟費用由被告負擔。
本判決第一項得假執行。但被告如以新臺幣柒萬玖仟伍佰陸拾
元為原告預供擔保，得免為假執行。
    事實及理由
甲、程序部分：
一、按當事人喪失訴訟能力或法定代理人死亡或其代理權消滅者
    ，訴訟程序在有法定代理人或取得訴訟能力之本人，承受其
    訴訟以前當然停止；又第168 條至第172 條及前條所定之承
    受訴訟人，於得為承受時，應即為承受之聲明，而聲明承受
    訴訟，應提出書狀於受訴法院，民事訴訟法第170 條、第17
    5 條第1 項、第176 條分別定有明文。經查，本件被告之法
    定代理人業由李德湧變更為劉金榮，有財團法人新竹內天后
    宮民國100 年5 月20日竹財內宮榮字第10001 號令及財團法
    人新竹內天后宮第四屆第二次董監聯席會會議紀錄等件為證
    （見本院卷第277 至278 頁），並經劉金榮具狀聲明承受訴
    訟，於法並無不合，應予准許。
二、次按原告於判決確定前，得撤回訴之全部或一部，但被告已
    為本案之言詞辯論者，應得其同意；訴之撤回，被告於期日
    到場，未為同意與否之表示者，自該期日起；其未於期日到
    場或係以書狀撤回者，自前項筆錄或撤回書狀送達之日起，
    十日內未提出異議者，視為同意撤回，民事訴訟法第262 條
    第1 項、第4 項定有明文。查本件起訴時原列名新竹市政府
    為被告，並請求被告新竹市政府應將坐落新竹市○○段○○
    段24－1 地號土地上（以下簡稱系爭土地）之柏油路面（面
    積以實際測量為準）去除後，將系爭土地交還予原告，嗣原
    告於100 年4 月28日具狀撤回對被告新竹市政府之訴訟，而
    被告新竹市政府於收受前開撤回書狀後，並未於十日內提出
    異議，揆諸前開說明，應視為同意原告撤回對其之訴訟，附
    此敘明。
三、再按被告於訴之變更或追加無異議，而為本案之言詞辯論者
    ，視為同意變更或追加，民事訴訟法第255 條第2 項定有明
    文；又不變更訴訟標的，而補充或更正事實上或法律上之陳
    述者，非為訴之變更或追加，為同法第256 條所明定。本件
    原告起訴時原係列新竹市政府為被告（業已撤回，詳上述）
    ，嗣於訴訟進行中追加財團法人新竹內天后宮為被告，並請
    求被告財團法人新竹內天后宮應將坐落系爭土地上之排水設
    施（實際位置面積以實際測量為準）移除後，將土地返還原
    告；迨經本院會同兩造及新竹市地政事務所勘測原告所指被
    告財團法人新竹內天后宮施設之排水設施占有使用原告所有
    系爭土地之位置及面積後，原告乃具狀更正訴之聲明為：被
    告應將坐落系爭土地上如附圖編號A 所示面積0.46平方公尺
    之水管及編號B 所示面積1.16平方公尺之水管移除，並將土
    地返還予原告。經查，被告財團法人新竹內天后宮就原告追
    加其為被告，並無異議，而為本案之言詞辯論，應視為同意
    追加，至原告前開更正被告財團法人新竹內天后宮所占用之
    位置及面積部分，則核屬更正事實上之陳述，揆諸前開規定
    均無不合，應併予准許。
乙、實體部分：
壹、原告主張：
一、查系爭土地為原告所有，被告廟宇並無占有使用系爭土地之
    合法權源，詎於95年間，為使該廟宇之排水注入新開闢計劃
    道路旁之排水系統，竟未徵得原告之同意，擅自施設如附圖
    編號A 、B 所示之排水系統在系爭土地，嚴重損害原告之使
    用系爭土地之權益。又查，被告廟宇所在位置，係一面臨新
    竹市○○街，一面與原告所有系爭土地相鄰，被告廟宇前方
    面臨新竹市○○街路段部分，即存有新竹市政府在新竹市○
    ○街所設置之排水溝渠，且該排水溝渠與被告廟宇土地相接
    連，故被告廟宇之排水可直接由其自身所有坐落新竹市○○
    段○○段25地號土地排放至新竹市○○街之排水溝渠內，並
    無必須使用原告所有系爭土地設置水管之情形，且因被告廟
    宇前方臨新竹市○○街部分目前之使用現況為廟前廣場，是
    被告亦無使用原告所有系爭土地設置水管之必要，復無設置
    管線需費過鉅之情形，顯與民法第786 條第1 項規定不符，
    是原告依法即無容忍被告使用原告所有系爭土地設置如附圖
    編號A 、B 所示水管供其排水之義務，則原告請求被告將如
    附圖編號A 、B 所示，面積分別為0.46、1.16平方公尺之排
    水設施移除，並將土地返還原告，洵屬正當。
二、再查，被告廟宇雖創建於清乾隆年間，惟嗣後屢因戰亂遷徙
    ，於51年間方在現址重建，並於88年間擴建如現狀，是被告
    廟宇尚非列入國家古蹟而受保護，且如附圖編號A 、B 所示
    之排水設施係被告廟宇於88年間擴建時所施作，是該排水設
    施亦無因被告廟宇是否為國家古蹟而無法廢止或改道之情形
    。
三、又查，原告所有系爭土地上固有部分土地為舊有新竹市○○
    街182 巷道，惟按系爭既成道路應否廢止，依司法院釋字第
    255 號解釋意旨，應視該巷道有無繼續供公眾通行必要為判
    斷，至於該巷道是否存有與公益無關之排水設施，並非判斷
    既成道路存廢之要件。而查，被告無權占用系爭土地所設置
    之排水設施，僅係供其廟宇自身排放雨水使用，非屬供公眾
    使用之排水設施，該排水設施自與公共利益無涉。且查，系
    爭土地之地目為「建」，公告現值每平方公尺新台幣（下同
    ）51,794元，價值高達5,145,426 元，被告無權占用系爭土
    地設置排水設施，致原告就系爭土地上存有已無繼續供公眾
    通行必要之既成道路為廢道之申請時，遭新竹市政府以此排
    水設施之存在為否准之處分，雖原告就該部分已提起行政救
    濟，惟被告為自身利益無權占用原告所有系爭土地設置水管
    之行為，已嚴重妨礙原告對系爭土地權利之行使。再查，原
    告因被告無權占用而無法使用系爭土地，致原告需另行租賃
    土地以供使用，是原告請求排除被告無權占用系爭土地，亦
    核無權利濫用之情形。
四、綜上所陳，被告雖否認係無權占用，惟就其有何合法設置排
    水設施之權源，均未舉證證明，為此，被告既無權占用原告
    所有之系爭土地，則原告自得本於所有權之行使，依民法第
    767 條之規定，請求被告將系爭排水設施移除後，將土地返
    還與原告。並聲明：(一)被告應將坐落系爭土地上如附圖編號
    A 所示面積0.46平方公尺之水管及編號B 所示面積1.16平方
    公尺之水管移除，並將土地返還予原告。(二)原告願供擔保請
    求宣告假執行。
貳、被告則以：
一、系爭土地現仍存有公用地役關係：
    查原告原係在被告廟宇前廣場販賣肉丸數十年之攤販，靠著
    被告廟宇香火鼎盛、信眾絡繹不絕，原告之肉丸生意飛黃騰
    達，累積財富無數，故方能於93年間向原所有權人買受系爭
    土地。依新竹市政府99年4 月16日府工土字第0990032732號
    函說明所稱系爭土地旁新闢道路「新竹市○○街182 巷道路
    工程」闢建前，原即存在舊有新竹市○○街182 巷巷道數十
    年，其分布圖詳如新竹市政府99年7 月1 日府工土字第0990
    061998號函所附圖面，是原告於提起本件訴訟時，甚至於93
    年間買受系爭土地前之數十年，早已知悉舊有新竹市○○街
    182 巷巷道供不特定公眾通行之事實；而於「新竹市○○街
    182 巷道路工程」闢建完成後，舊有之新竹市○○街182 巷
    巷道，除已因闢建新道路行經之部份外，含緊鄰被告廟宇左
    側部份道路，仍由新竹市政府鋪設柏油路面做為公眾通行使
    用，並無廢巷之事實。
二、公用地役關係之廢止，為公物主管機關之權限：
    按公物之成立有出於事實狀態者，亦有出於法律行為。因事
    實狀態而成立之公物，其廢止，除公物之功能喪失等自然廢
    止之情形外，仍應由公物之主管機關為廢止之意思表示，方
    得廢止。本件系爭土地之部分已成立公用地役關係數十年，
    其廢止公用自應由公物之主管機關（本件即為新竹市政府）
    為廢止之意思表示，且新竹市政府為此亦定有「新竹市○○
    巷道之改道或廢止處理程序」規定，又原告雖於96年3 月8
    日向新竹市政府提出廢巷申請，但遭駁回，嗣已提出行政訴
    訟，並經台北高等行政法院通知被告參加訴訟，是系爭土地
    究有無廢止公物性質之必要，自當由行政法院就公用地役關
    係存否之事實，從實質要件上加以認定。故在原告就廢巷申
    請取得行政爭訟程序有利之裁決結果確定及新竹市政府為廢
    巷處分確定前，系爭公用地役關係仍屬存在。
三、系爭土地之公用地役關係經廢止前，被告之排水設施縱有占
    用系爭土地，惟於原告所有權之行使亦無礙：
    查系爭土地因仍存有公用地役關係，是在主管機關新竹市政
    府為廢止公用地役關係之行政處分前，原告就系爭土地即無
    從自由使用、收益，是被告之排水設施縱有占用系爭土地，
    惟被告占用原告所有系爭土地如附圖所示編號A 部分，面積
    僅0.46平方公尺，B 部分僅1.16平方公尺，且所占用之位置
    均屬系爭土地之邊緣，並無礙原告所有權之行使
四、綜上所陳，依民法第773 條規定，原告起訴請求被告應將坐
    落系爭土地如附圖所示編號A 、B 部分，面積分別為0.46及
    1.16平方公尺之排水設施移除，並將土地返還原告，即無理
    由等語置辯。並聲明：(一)原告之訴駁回。(二)如為不利於被告
    之判決，請准供擔保宣告免為假執行。
、本院依兩造所為主張及所提證據，並就卷內依職權或依聲請
    所查得之事證，協同兩造針對本件返還土地之相關事實，作
    如下整理：
一、兩造不爭執之事項：
（一）原告為系爭土地之所有權人乙節，業據原告提出土地登記
      簿謄本附卷可稽（見本院卷第26頁）。
（二）原告所有系爭土地上業經新竹市政府舖有柏油路面，且經
      被告施設如附圖編號A 、B 所示，面積分別為0.46、1.16
      平方公尺之水管等情，業據本院會同兩造及新竹市地政事
      務所派員至現場勘驗明確，有現況照片、勘驗筆錄及土地
      複丈成果圖等件附卷可憑（見本院卷第25頁、第59頁、第
      167 頁、第205 至208 頁、第240 至243 頁、第252 至25
      3 頁、263 至265 頁）。
（三）原告所有系爭土地上之舊有新竹市○○街182 巷道，乃係
      於75年2 月5 日由新竹市○○街180 巷整編而成，惟於96
      年間，在舊有西門街182 巷道旁闢建「新竹市○○街18 2
      巷道路工程」，前開道路工程業已完工，現供人車通行使
      用之事實，有新竹市北區戶政事務所98年9 月9 日竹市北
      戶字第0980004508號函及檢附門牌整編新舊門牌號碼對照
      名冊、新竹市政府99年3 月25日府工土字第0990030095號
      函、相關位置圖、新竹市政府99年7 月1 日府工土字第09
      90061998號函、位置圖、現況照片及附圖等件附卷可參（
      見本院卷第54至56頁、第165 至168 頁）。
（四）原告向新竹市政府提出廢除現有巷道之申請，經新竹市政
      府於99年2 月8 日以府工建字第09900138702 號公告不予
      廢止，原告不服前開處分提起訴願，經內政部於99年11月
      25日以台內訴字第0990231972號訴願決定書予以駁回其訴
      願，原告不服前開訴願決定，現對新竹市政府提起行政訴
      訟，刻正由台北高等行政法院100 年度訴字第163 號審理
      中之事實，有原告之申請函、新竹市政府99年2 月8 日府
      工建字第09900138702 號公告、現有巷道示意圖、新竹市
      政府99年5 月3 日府工建字第0990037199號函、內政部99
      年5 月7 日台內訴字第0990093016號函、訴願書、內政部
      99年11月25日台內訴字第0990231972號函檢附內政部訴願
      決定書、台北高等行政法院通知書等件附卷可參（見本院
      卷第23頁、第142 、143 頁、第156 至162 頁、第221 至
      225 頁、第235 頁）。
二、兩造爭執之事項：
    被告是否有占有原告所有系爭土地施設如附圖編號A 、B 所
    示水管之正當權源？原告依民法第767 條規定，訴請被告移
    除前開水管，並返還占用土地，是否有理由？
肆、本院之判斷：
一、原告主張其為系爭土地之所有權人，被告占用原告所有系爭
    土地施設如附圖編號A 、B 所示，面積分別為0.46、1.16平
    方公尺之水管等事實，業據其提出土地登記簿謄本、地籍圖
    謄本及現況照片等件為證（見本院卷第24至26頁、第240 至
    243 頁、第263 至265 頁），並經本院會同兩造及新竹市地
    政事務所派員至現場勘驗明確，製有勘驗筆錄及土地複丈成
    果圖等件附卷可憑（見本院卷第205 至208 頁、第245 頁、
    第252 至253 頁），復為被告所不爭執，足見原告此部分之
    主張，自堪信為真實。
二、原告又主張被告無權在其所有系爭土地施設如附圖編號A 、
    B 所示水管，爰訴請被告移除並返還占用土地，惟為被告所
    否認，並以前開情詞置辯，是本件爭執之重點厥為：被告是
    否有占有原告所有系爭土地施設如附圖編號A 、B 所示水管
    之正當權源？原告依民法第767 條規定，訴請被告移除前開
    水管，並返還占用土地，是否有理由？述之如下：
（一）按當事人主張有利於己之事實者，就其事實有舉證之責任
      ，此為民事訴訟法第277 條前段定有明文。而以無權占有
      為原因，請求返還所有物之訴，被告對原告就其物有所有
      權存在之事實無爭執，而僅以非無權占有為抗辯者，原告
      於被告無權占有之事實，無舉證責任；被告應就其取得占
      有，係有正當權源之事實證明之。如不能證明，則應認原
      告之請求為有理由，此有最高法院72年度台上字第1552號
      判決意旨可參。本件被告既抗辯其非無權占有，揆諸前開
      說明，即應就其占有使用系爭土地之正當權源負舉證證明
      之責，合先敘明。
（二）查原告所有系爭土地上如附圖編號C 所示位置經由新竹市
      政府舖設柏油路面，其上並繪有道路標示線，乃屬舊有新
      竹市○○街182 巷道位置，其旁如附圖編號D 所示位置亦
      經新竹市政府在其上舖設柏油路面，至與系爭土地相毗鄰
      坐落新竹市○○段○○段24、23、22－1 地號土地上，則
      經新竹市政府於96年間，開闢「新竹市○○街182 巷道路
      工程」，前開道路工程業已完工，目前並供人車通行使用
      ，而原告所有系爭土地現則時常遭他人停放車輛使用之事
      實，業據本院會同兩造及新竹市地政事務所派員至現場勘
      驗明確，且有現況照片、勘驗筆錄及土地複丈成果圖等件
      附卷可憑（見本院卷第25頁、第59頁、第167 頁、第205
      至208 頁、第240 至243 頁、第252 、253 頁、263 至26
      5 頁），並為兩造所不爭執，自堪信實在。
（三）次查，原告前於96年3 月8 日向新竹市政府申請廢止系爭
      土地上舊有新竹市○○街182 巷道，經新竹市政府依新竹
      市○○巷道之改道或廢止處理程序規定，於96年4 月19日
      以府工建字第09600397362 號予以公告30日，惟經被告提
      出異議，嗣經新竹市政府前後召開五次新竹市○○巷道○
      道或廢止審議委員會，並邀集道路養護主管單位及各相關
      管線單位至現場會勘，復實地試挖2 處橫斷面後，發現尚
      有被告所施設之排水管埋設在該路段內，故新竹市政府乃
      於99年2 月8 日以府工建字第09900138702 號公告系爭土
      地為現有巷道部分不予廢止，惟原告不服前開處分提起訴
      願，經內政部於99年11月25日以台內訴字第0990231972號
      訴願決定書予以駁回其訴願，原告不服前開訴願決定，現
      對新竹市政府提起行政訴訟，刻正由台北高等行政法院10
      0 年度訴字第163 號審理中之事實，有原告之申請函、新
      竹市○○巷道之改道或廢止處理程序、新竹市政府96年4
      月19日府工建字第09600397362 號公告、新竹市政府96年
      8 月13日府工建字第0960083471號函及檢送新竹市政府召
      開「郭梅銀女士申請本市○○段○○段24－1 地號土地部
      分為現有巷道廢止審議」會議簽到單、新竹市○○巷道○
      道或廢止審議委員會96年第一次會議紀錄、新竹市政府96
      年11月2 日府工建字第0960114457號函檢送新竹市政府召
      開「郭梅銀女士申請廢止本市○○段○○段24－1 地號土
      地部分為現有巷道第二次審議」會議簽到單、郭梅銀女士
      申請廢止本市○○段○○段24－1 地號土地部分為現有巷
      道第二次審議會議紀錄、新竹市政府96年12月20日府工建
      字第0960130943號開會通知單、新竹市政府召開「郭梅銀
      女士申請廢止本市○○段○○段24－1 地號土地部分為現
      有巷道第三次審議」會議簽到單、郭梅銀女士申請廢止本
      市○○段○○段24－1 地號土地部分為現有巷道第三次審
      議會議紀錄、郭梅銀女士申請廢止本市○○段○○段24－
      1 地號土地部分為現有巷道第四次審議會議紀錄、新竹市
      政府召開「郭梅銀女士申請廢止本市○○段○○段24－1
      地號土地部分為現有巷道第四次審議」會議簽到單、新竹
      市政府辦理「郭梅銀女士申請廢止本市○○段○○段24－
      1 地號土地部分為現有巷道路段試挖管線」會勘紀錄、新
      竹市政府辦理「郭梅銀女士申請廢止本市○○段○○段24
      －1 地號土地部分為現有巷道路段試挖管線」勘查簽到單
      、新竹市政府99年12月1 日府工建字第0990011274號函檢
      送郭梅銀女士申請廢止本市○○段○○段24－1 地號土地
      部分為現有巷道第五次審議會議議紀錄、新竹市政府召開
      「郭梅銀女士申請廢止本市○○段○○段24－1 地號土地
      部分為現有巷道第五次審議」會議簽到單、新竹市政府99
      年2 月8 日府工建字第09900138702 號公告新竹市政府99
      年5 月3 日府工建字第0990037199號函、內政部99年5 月
      7 日台內訴字第0990093016號函、訴願書、內政部99年11
      月25日台內訴字第0990231972號函檢附內政部訴願決定書
      、台北高等行政法院通知書等件附卷可參（見本院卷第23
      頁、第73至83頁、第103 至106 頁、第127 至130 頁、第
      142 頁、第156 至162 頁、第221 至225 頁、第235 頁）
      ，且為兩造所不爭執，亦堪認屬實。
（四）按「所有人，於法令限制之範圍內，得自由使用、收益、
      處分其所有物，並排除他人之干涉。」、「所有人對於無
      權占有或侵奪其所有物者，得請求返還之。對於妨害其所
      有權者，得請求除去之。有妨害其所有權之虞者，得請求
      防止之。前項規定，於所有權以外之物權，準用之。」民
      法第765 條、第767 條分別定有明文。經查，原告所有系
      爭土地上舊有新竹市○○街182 巷道位置（即如附圖編號
      C 所示位置），現除尚有被告所施設之排水設施外，其餘
      相關水電、瓦斯等管線單位之管線均已移除，此有新竹市
      政府99年9 月2 日府工建字第0990092664號函附卷可佐（
      見本院卷第201 頁），且為兩造所不爭執，自堪信實在。
      至原告所有系爭土地上舊有新竹市○○街182 巷道位置，
      因尚存有被告所施設之排水設施，致原告申請廢道，遭新
      竹市政府依新竹市○○巷道之改道或廢止處理程序第5 條
      第7 款之規定，公告不予廢止等情，業如前述，惟查，系
      爭土地旁業已闢建新竹市○○街182 巷道路工程完成，現
      並供人車通行使用，而系爭土地現則時常遭他人停放車輛
      使用，目前已無人車必須通行系爭土地上舊有182 巷道以
      達公路之必要。是縱原告所有系爭土地上之舊有新竹市○
      ○街182 巷道尚未經廢道（此部分刻正由行政法院審理中
      ），仍存有公用地役關係存在，惟此僅係原告就系爭土地
      上舊有新竹市○○街182 巷道供公眾通行前開既成道路部
      分之所有權行使應受有限制，亦即原告就該供公眾通行之
      既成道路所有土地部分所有權行使，應受不得違反供公眾
      通行目的之限制，惟被告施設附圖編號A 、B 所示水管，
      既與該既成道路係供公眾通行之目的不合，揆諸前開說明
      ，被告自無從執系爭土地上如附圖編號C 所示位置為既成
      巷道，仍存有公用地役關係，作為其可在系爭土地上如附
      圖編號A 、B 所示位置施設水管之論據，則被告此部分所
      辯，於法尚嫌無據。
（五）次按「土地所有人非通過他人之土地，不能設置電線、水
      管、瓦斯管或其他管線，或雖能設置而需費過鉅者，得通
      過他人土地之上下而設置之。但應擇其損害最少之處所及
      方法為之，並應支付償金。依前項之規定，設置電線、水
      管、瓦斯管或其他管線後，如情事有變更時，他土地所有
      人得請求變更其設置。」民法第786 條第1 、2 項亦有明
      文，是土地所有人必須有非通過他人之土地，不能設置電
      線、水管、瓦斯管或其他管線，或雖能設置而需費過鉅者
      之情形，方得通過他人土地之上下設置管線。經查，被告
      固占有原告所有系爭土地上如附圖編號A 、B 所示位置施
      設水管，惟查，被告廟宇前方緊臨新竹市○○街路邊線位
      置，即有新竹市政府所設置之排水溝渠，而被告廟宇前方
      為廟前廣場，東側緊鄰原告所有系爭土地位置則為廟內走
      道，是被告自得藉由廟宇所在坐落新竹市○○段○○段25
      地號土地施設排水管線以達廟前新竹市政府所設置位在新
      竹市○○街之排水溝渠排水，尚無必須通過原告所有系爭
      土地施設排水管線排水之必要。此外，被告又未能舉證證
      明其必有通過原告所有系爭土地設置如附圖編號A 、B 所
      示水管之必要，亦未能提出任何證據方法證明其有占用原
      告所有系爭土地設置前揭水管之正當權源，揆諸前開說明
      ，應認被告上揭所辯尚非足採，原告前開主張堪可採信。
（六）末按，所有人對於無權占有或侵奪其所有物者，得請求返
      還之。對於妨害其所有權者，得請求除去之。有妨害其所
      有權之虞者，得請求防止之，民法第767 條第1 項定有明
      文。本件被告所有如附圖編號A 、B 所示水管，並無占有
      使用原告所有系爭土地之正當權源等情，已如前述，揆諸
      前揭法條規定，原告請求被告移除如附圖編號A 、B 所示
      水管，並將占用土地返還予原告，洵屬正當，應予准許。
伍、按所命給付之金額或價額未逾新臺幣50萬元之判決，法院應
    依職權宣告假執行，民事訴訟法第389 條第1 項第5 款定有
    明文。本件為所命給付之金額未逾50萬元之判決，本院爰依
    前開條文之規定，就原告勝訴部分依職權為假執行之宣告。
    又被告陳明願供擔保請准宣告免為假執行，於法亦核無不合
    ，爰酌定相當之擔保金額准許之。
陸、本件判決基礎俱已臻明確，兩造其餘攻防方法及訴訟資料經
    本院審酌後，核與判決不生影響，無逐一論駁之必要，併此
    敘明。
柒、據上論結，本件原告之訴為有理由，依民事訴訟法第78條、
    第389 條第1 項第5 款、第392 條第2 項判決如主文。
中    華    民    國   100    年    6     月    29    日
                  民事第一庭    法  官  高敏俐
以上正本係照原本作成。
如對本判決上訴，須於判決送達後20日內向本院提出上訴狀。如
委任律師提起上訴者，應一併繳納上訴審裁判費。
中    華    民    國   100    年    6     月    29    日
                                書記官  黎秀娟